【裁判字號】    99,簡上,548
【裁判日期】    991027
【裁判案由】    詐欺
【裁判全文】
臺灣板橋地方法院刑事判決             99年度簡上字第548號
上  訴  人  臺灣板橋地方法院檢察署檢察官
被      告  甲○○
上列上訴人因被告詐欺案件，不服本院中華民國99年4 月16日99
年度簡字第3244號第一審判決（聲請簡易判決處刑案號：臺灣板
橋地方法院檢察署99年度偵字第8518號）而提起上訴，本院管轄
第二審之合議庭判決如下：
    主  文
上訴駁回。
    事實及理由
一、本案經本院審理結果，認第一審以被告甲○○所為係犯刑法
    第三十條、第三百三十九條第一項之幫助詐欺取財罪，判處
    有期徒刑三月，如易科罰金，以新臺幣一千元折算一日，其
    認事用法及量刑均無不當，應予維持。除補充：「本院於審
    理期日所調查之證據資料，被告均同意作為證據，依刑事訴
    訟法第一百五十九條之五第一項之規定，本件認定事實所引
    用之證據，縱屬傳聞證據而不符刑事訴訟法第一百五十九條
    之一至第一百五十九條之四之規定者，仍均有證據能力。」
    外，引用第一審刑事簡易判決書所載之事實、證據及理由（
    如附件）。
二、檢察官依被害人乙○○請求之上訴意旨略以：被告貪圖私利
    將金融帳戶、提款卡及密碼交予詐欺集團供向被害人詐騙使
    用，造成經濟基礎尚未穩定之被害人心靈極大創傷，原審僅
    處有期徒刑三月，量刑尚嫌過輕，應再嚴厲懲處以警惕被告
    勿再敗壞社會善良風氣云云。
三、按有關刑之量定，乃實體法上賦予法院得為自由裁量之事項
    ，倘原審法院量刑未逾越法律所規定之範圍，又無濫用權限
    之情形，即不得任意指摘為違法。經查原審經審酌被告因貪
    圖每日新臺幣一千元之私利，竟將其金融帳戶、提款卡及密
    碼交予他人供犯罪使用，紊亂社會正常交易秩序，並使不法
    之徒藉以輕易於詐騙後取得財物，致檢警難以追緝，助長詐
    騙犯罪風氣，並提高社會大眾遭受詐騙損失之風險，及被告
    犯罪後坦承犯行等一切情狀，予以論罪科刑，並諭知易科罰
    金之折算標準，其認事用法既無違誤，量刑亦無違反法定刑
    度，核無量刑違法或不當之情形。而被告提供帳戶之行為固
    應依法懲處，然其究屬幫助犯，非直接詐害被害人之行為人
    ，未曾接觸被害人，對於正犯之行為亦僅有概略之預見，或
    係心存僥倖、或係貪圖小利而犯本罪，非即謂其必有甚重之
    惡性，而有施以相當嚴厲制裁之必要性。從而，檢察官依被
    害人請求提起上訴指摘原審量刑過輕，為無理由，應予駁回
    。
據上論斷，應依刑事訴訟法第四百五十五條之一第一項、第三項
、第三百六十八條、第三百七十三條，判決如主文。
本案經檢察官黃明絹到庭執行職務。
中    華    民    國    99    年    10    月    27    日
              刑事第八庭      審判長法  官  陳  鴻  清
                                    法  官  賴  彥  魁
                                    法  官  劉  安  榕
上列正本證明與原本無異。
本件不得上訴。
                                    書記官  陳  盈  真
中    華    民    國    99    年    11    月    1     日
附錄本案論罪科刑法條全文：
中華民國刑法第339條
意圖為自己或第三人不法之所有，以詐術使人將本人或第三人之
物交付者，處五年以下有期徒刑、拘役或科或併科一千元以下罰
金。
以前項方法得財產上不法之利益或使第三人得之者，亦同。
前二項之未遂犯罰之。

司法院資訊處製作；財團法人民間司法改革基金會備份。
